臺灣雲林地方法院刑事判決
111年度易字第41號
公  訴  人  臺灣雲林地方檢察署檢察官
被      告  許俊卿


指定辯護人  本院公設辯護人郭雅琳  
上列被告因竊盜案件，經檢察官提起公訴（110年度偵字第8854
號），於本院準備程序中，被告就被訴事實為有罪之陳述，經本
院裁定進行簡式審判程序，判決如下：
    主  文
許俊卿犯如附表「宣告罪刑及沒收」欄所示之罪，各處如附表「
宣告罪刑及沒收」欄所示之刑及沒收。有期徒刑部分，應執行有
期徒刑參月，如易科罰金，以新臺幣壹仟元折算壹日。拘役部分
，應執行拘役貳拾柒日，如易科罰金，以新臺幣壹仟元折算壹日
。
    事  實
一、許俊卿因智能障礙，心智年齡及道德發展不足，致其辨識行
    為違法或依其辨識而行為之能力顯著降低，竟意圖為自己不
    法之所有，基於竊盜之犯意，分別為如附表編號1至4所示之
    犯行。
二、案經蔡佳君、余永裕訴由雲林縣警察局北港分局報告臺灣雲
    林地方檢察署檢察官偵查起訴。
    理  由
一、認定犯罪事實所憑之證據及理由
　　上開犯罪事實，業據被告許俊卿於警詢或偵訊及審判中坦承
    不諱(警508卷第3頁至第7頁、警396卷第7頁至第9頁、偵第8
    854號卷第35頁至第43頁、偵第8858號卷第35頁、第37頁、
    本院卷第61頁至第63頁、第70頁)，並經證人即告訴人蔡佳
    君、余永裕、被害人吳書銘、黃孟照證述在案(警396卷第5
    頁、第6頁、警508卷第9頁至第15頁、偵第8854號卷第35頁
    至第43頁)，且有現場暨監視器錄影畫面擷圖40張在卷可稽
    （警508卷第17頁至第53頁、警396卷第11頁），足認被告之
    自白與事實相符，可信為真實。本案事證明確，被告犯行堪
    以認定，應依法論科。
二、論罪科刑之理由
　㈠核被告就附表編號1至4所為，均係犯刑法第320條第1項之竊
    盜罪。被告所犯4次犯行，犯意各別，行為不同，應分論併
    罰。
　㈡被告因中度身心障礙持有中華民國身心障礙證明，且被告前
    因竊盜案件，經本院送請嘉義長庚紀念醫院進行精神鑑定，
    結果略為：被告為中度精神障礙，心智年齡僅約小學低年之
    程度，道德發展不足，因失業導致精神焦慮，於本件行為時
    辨識行為違法或依其辨識而行為之能力較常人顯著降低等情
    ，有本院104年度簡字第150號判決1份存卷可參。查被告智
    能不足之心智狀況，屬長期狀態，則被告本案行為時之精神
    狀態應與前案被告行為時精神狀態相同而無明顯差異，無再
    行鑑定之必要。綜前，本院考量被告之生活史、本件犯案過
    程及前開鑑定結果，認為被告確因智能障礙而致其辨識行為
    違法或依其辨識而行為之能力，有顯著降低之情形，並非偶
    一或一時病發之行為情狀，爰依刑法第19條第2項之規定，
    就如附表編號1至4所示犯行均減輕其刑。
　㈢本案4次犯行並無監視器影像，係被告因另竊盜案經雲林縣警
    察局北港分局水林派出所員警查獲後，主動坦承並帶同警方
    前往犯罪地點等情，有雲林縣警察局北港分局111年2月7日
    函暨所附員警職務報告1份、本院公務電話紀錄單1紙在卷可
    查(本院卷第47頁、第49頁、第55頁)，被告於製作警詢筆錄
    時坦承附表編號1、3、4犯行，偵查中亦坦承附表編號2犯行
    ，足認被告未為有偵查權限之機關或公務員發覺其為本案犯
    嫌前坦承犯行接受裁判，爰依刑法第62條前段之規定減輕其
    刑，並遞減輕之。
　㈣爰審酌被告漠視他人之財產法益，欠缺法紀觀念及自我控制
    能力，所為實屬不該。惟衡及其犯後主動坦承犯行，但本案
    所竊取物品均未尋獲，被告亦未賠償告訴人、被害人等，及
    考量各次所竊取物品之價值，與告訴人余永裕表示希望判重
    一點之意見，有本院公務電話紀錄單1紙存卷可參；再參以
    被告有諸多竊盜前科，有前揭被告前案紀錄表1份在卷供核
    ，足認其素行非佳，與其自陳國小畢業，從事噴農藥工作等
    一切情狀，分別量處如附表編號1至4所示之刑，並就有期徒
    刑及拘役分別定其應執行之刑如主文，且均諭知易科罰金之
    折算標準。
三、沒收
　　被告所竊得如附表編號1至4所示物品，屬其本案犯罪所得，
    均未扣案亦未發還被害人，應依刑法第38條之1第1項前段、
    第3項規定宣告沒收、追徵。
據上論斷，應依刑事訴訟法第273條之1第1項、第299條第1項前
段，判決如主文。
本案經檢察官李松諺提起公訴；檢察官黃立夫到庭執行職務。
中    華    民    國   111    年    3    月     10    日
                  刑事第二庭   法  官   黃麗竹 
以上正本證明與原本無異。             
如不服本判決應於收受送達後20日內向本院提出上訴書狀，並應
敘述具體理由。其未敘述上訴理由者，應於上訴期間屆滿後20日
內向本院補提理由書（均須按他造當事人之人數附繕本）「切勿
逕送上級法院」。
告訴人或被害人對於判決如有不服，具備理由請求檢察官上訴者
，其上訴期間之計算，係以檢察官收受判決正本日期為準。
　　　　　　　　　             書記官   黃巧吟　　　　　
中    華    民    國   111    年    3    月     10    日
附錄本案論罪科刑法條全文：
中華民國刑法第320條
意圖為自己或第三人不法之所有，而竊取他人之動產者，為竊盜
罪，處5年以下有期徒刑、拘役或50萬元以下罰金。
意圖為自己或第三人不法之利益，而竊佔他人之不動產者，依前
項之規定處斷。
前二項之未遂犯罰之。

附表：(時間：民國，金額：新臺幣)
編號 犯罪事實 宣告罪刑及沒收 1 於110年8月13日晚間6時30分許至110年8月14日上午7時許，至雲林縣○○鎮○○段000號蔡佳君之溫室農場，徒手竊取蔡佳君所有之電動捲網機1臺(價值8,000元)得手，騎乘機車離去。 許俊卿犯竊盜罪，處拘役貳拾伍日，如易科罰金，以新臺幣壹仟元折算壹日。 未扣案電動捲網機壹臺，沒收之，於全部或一部不能沒收或不宜執行沒收時，追徵其價額。 2 於110年9月16日下午5時許至110年9月17日上午8時許，至雲林縣○○鎮○○里○○000○00號余永裕之溫室內，徒手竊取余永裕所有之中耕機馬達1顆、農藥噴霧機1臺(價值2萬2,000元)得手，騎乘機車離去。 許俊卿犯竊盜罪，處有期徒刑貳月，如易科罰金，以新臺幣壹仟元折算壹日。 未扣案中耕機馬達壹顆、農藥噴霧機壹臺，均沒收之，於全部或一部不能沒收或不宜執行沒收時，追徵其價額。 3 於110年10月2日晚間6時許至110年10月3日上午6時30許，至雲林縣○○鎮○○里○○路00號吳書銘之倉庫內，徒手竊取吳書銘所有之電鑽3支、萬能剪1組、電剪1個(價值2萬5,100元)得手，騎乘機車離去。 許俊卿犯竊盜罪，處有期徒刑貳月，如易科罰金，以新臺幣壹仟元折算壹日。 未扣案電鑽參支、萬能剪壹組、電剪壹個，均沒收之，於全部或一部不能沒收或不宜執行沒收時，追徵其價額。 4 於110年10月29日中午12時30分許，至雲林縣○○鄉○○村○○路00號房屋前，打開黃孟照所有之0326-YF號自用小客車車門，徒手竊取黃孟照所有之現金300元、七星香菸4包得手後離去。 許俊卿犯竊盜罪，處拘役伍日，如易科罰金，以新臺幣壹仟元折算壹日。 未扣案新臺幣參佰元、七星香菸肆包，均沒收之，於全部或一部不能沒收或不宜執行沒收時，追徵其價額。